【裁判字號】    94,上更(一),106
【裁判日期】    950428
【裁判案由】    違反毒品危害防制條例
【裁判全文】
臺灣高等法院花蓮分院刑事判決     94年度上更(一)字第106號
上  訴  人
即  被  告  甲○○
                    現於臺灣花蓮監獄
指定辯護人  余道明律師
上列上訴人因違反毒品危害防制條例案件，不服臺灣花蓮地方法
院93年度訴字第34號中華民國93年12月22日第一審判決（起訴案
號：臺灣花蓮地方法院檢察署92年度偵字第2802號），提起上訴
，本院判決如下：
    主  文
原判決關於甲○○連續販賣第一級毒品及第二級毒品暨定執行刑
部分均撤銷。
甲○○連續販賣第一級毒品，累犯，處無期徒刑，褫奪公權終身
。未扣案之販賣第一級及第二級毒品所得新臺幣壹萬貳仟元及陸
仟元，均沒收之，如全部或一部不能沒收時，以其財產抵償之。
扣案之行動電話壹支（門號：0000000000號）、空袋貳佰貳拾貳
只，均沒收之，如全部或一部不能沒收時，追徵其價額。
    事  實
一、甲○○綽號「阿匡」、「阿光」，曾於民國（下同）89年間
    因毒品案件，經法院判處有期徒刑1年，於91年1月21日假釋
    期滿執行完畢，仍不知悔改。復意圖營利，基於販賣第一、
    二級毒品之概括犯意，於下列時地，販賣第一、二級毒品：
（一）92年9月間某日，在花蓮縣花蓮市後火車站附近，販賣新
      台幣（下同）5,000元之第一級毒品海洛因予謝華安。
（二）92年9月5日晚上9時許，以其所有之0000000000號行動電
      話與蕭良珠連繫，相約在花蓮市國賓飯店附近，販賣2,0
      00元之第一級毒品海洛因予蕭良珠。
（三）92年9月9日晚上7時許，以其所有之0000000000號行動電
      話與蕭良珠連繫，相約在花蓮市國賓飯店附近，販賣2,0
      00元之第一級毒品海洛因予蕭良珠。
（四）92年10月間某日，在花蓮縣花蓮市後火車站附近，同時販
      賣3,000元之第一級毒品海洛因及2,000元之第二級毒品安
      非他命予謝華安。
（五）92年11月10日，在花蓮縣吉安鄉○○村○○路○段304巷3
      弄30號，販賣3,000元之第二級毒品安非他命予蘇文筆。
（六）92年11月11日，在花蓮火車站停車場，販賣1,000元之第
      二級毒品安非他命予蘇文筆。
  嗣於92年11月19日下午4時50分許，在花蓮縣吉安鄉○○村○
  ○路與南海1街旁工地，為警查獲甲○○轉讓第一級毒品海洛
  因予劉仁光（轉讓毒品部分業經原審判決確定），在甲○○身
  上扣得其所有供己施用之第一級毒品海洛因2小包（淨重0.69
  公克）、第二級毒品安非他命2小包（含袋重3.5公克，施用第
  一級毒品海洛因及第二級毒品安非他命部分，業經原審以93年
  度訴字第21號判處有期徒刑1年3月確定在案）；復於花蓮市○
  ○○○街106號甲○○住處扣甲○○販賣毒品所用之行動電話1支
  （門號：0000000000號）、空袋222個。
二、案經花蓮縣警察局鳳林分局報請臺灣花蓮地方法院檢察署檢
    察官偵查起訴。
    理  由
一、證據能力部分
  (一)按被告以外之人於審判外之言詞或書面陳述，除法律有規定
    者外，不得做為證據；被告以外之人於檢察事務官、司法警
    察官或司法警察調查中所為之陳述，與審判中不符時，其先
    前之陳述具有較可信之特別情況，且為證明犯罪事實存否所
    必要者，得為證據；又當事人、代理人或辯護人於法院調查
    證據時，知有第159條第1項不得為證據之情形，而未於言詞
    辯論終結前聲明異議者，視為有前項之同意，刑事訴訟法第
    159條第1項、第159條之2、第159條之5第2項分別定有明文
    。被告抗辯證人蕭良珠等人於警詢中所言均不具證據能力云
    云。查證人蕭良珠、蘇文筆於原審證述情節有部分與警詢所
    述並不相符（原審卷第101-102、120頁），惟其等係在與個
    人本身並無直接利害關係下就毒品來源所為之陳述，按理自
    較具有可信性，且對待證事實具有必要性，而被告對於證人
    蕭良珠、蘇文筆之警詢筆錄亦表示無意見（原審卷(一)第210
    、371頁），故本院認證人蕭良珠、蘇文筆之警詢陳述，具
    有證據能力。至證人謝華安於原審已到庭作證，故其警詢筆
    錄，本院不予採用，附此敘明。
  (二)次按有事實足認被告或犯罪嫌疑人有最輕本刑為3年以上有
    期徒刑之罪嫌，並危害國家安全或社會秩序情節重大，而有
    相當理由可信其通訊內容與本案有關，且不能或難以其他方
    法蒐集或調查證據者，得發通訊監察書。通訊監察書，偵查
    中由檢察官依司法警察機關聲請或依職權核發，審判中由法
    官依職權核發。又除法律另有規定外，實施刑事訴訟程序之
    公務員因違背法定程序取得之證據，其有無證據能力之認定
    ，應審酌人權保障及公共利益之均衡維護，通訊保障及監察
    法第5條第1項第1款、第2項、刑事訴訟法第158條之4分別定
    有明文。又實施刑事訴訟之公務員，因違背法定程序取得之
    證據，除法律另有特別規定外，法院應依個案情節，斟酌該
    等公務員違背法定程序之主觀意圖、侵害行為人之種類及其
    輕重、犯罪所生之危險或實害、禁止使用該證據對於抑制違
    法蒐證之效果，與如依法定程序有無發現該等證據之必然性
    及對行為人在訴訟上防禦不利益之程度等各種情況，予以綜
    合考量，求取人權保障及公共利益之衡平。倘認容許其作為
    認定事實所憑之證據，對人權之侵害不大，又合乎治安之要
    求及現實之需要，自得認其有證據能力；苟該違背法定程序
    之情節，顯已違反憲法對於基本人權之保障，且復逾越必要
    之手段，如不予以排除其證據能力，對於公共利益既無助益
    ，又難以維護司法之公信力，應可認其不具證據能力，最高
    法院92年度台上字第7364號著有裁判可參。經查，依卷附之
    臺灣花蓮地方法院檢察署通訊監察書影本3紙，所載監察期
    間分別為92年9月10日至同年10月9日，92年10月9日至同年
    11月7日，92年10月31日至同年11月29日（原審卷(一)第258
    、260頁、警卷第46頁），並查無上訴人與蕭良珠於92年9月
    5日及9月9日通話之通訊監察書，揆諸前開說明，該2日之通
    訊監察難認為適法。本院審酌前開通訊監察書係證明被告犯
    罪所必要，且被告所涉犯為販毒之重罪，實施刑事訴訟程序
    之公務員雖就該2日之監聽違背法定程序，然其餘監聽均已
    符合法定程序，顯可見實施刑事訴訟程序之公務員係一時疏
    忽未聲請通訊監察書，而證人蕭良珠亦坦承確有監聽譯文所
    載內容，被告於原審亦表示對該監聽譯文無意見（原審卷(一)
    第371頁），認為前開監聽譯文，應具有證據能力。另被告
    於本院辯稱：監聽部分遭警察竄改，無證據能力云云（本院
    95年4月14日審判筆錄第3頁），惟與其於原審表示對監聽譯
    文無意見等語相矛盾，自不足採信。
二、認定被告犯罪所憑證據部分
（一）訊據上訴人即被告矢口否認上揭犯行，辯稱：
  (一)謝華安部分，是我朋友綽號阿貴打電話給我，問我有沒有辦
    法調到安非他命，他朋友要，約我過去中美超商，我過去時
    ，阿貴與謝華安在那裡，謝華安就問我有沒有辦法拿到5,00
    0元的安非他命，我說調調看，在他面前打電話給乙○○，
    乙○○約我到後火車站富強超商，我就直接載謝華安一同過
    去富強超商，謝華安在車上將5,000元交給我，我在超商那
    邊把錢給乙○○，拿到貨後回到車上就直接交給謝華安，是
    在92年10月份，我只幫謝華安調這一次，以後沒有再幫他調
    貨。
  (二)蕭良珠部分，是在92年9月份，乙○○在高雄打電話給我，
    拜託我幫蕭良珠調海洛因，我有打電話給朋友丙○○，叫丙
    ○○把海洛因送到花蓮國賓飯店前的摩奇地，我就請朋友胡
    賢昌載我過去，到了摩奇地之後，我打電話給住在國賓飯店
    的蕭良珠，她出來後把2,000元交給我，我走到丙○○開的
    車子旁邊，把錢交給車子裡面的丙○○，丙○○交1包海洛
    因給我，我就直接轉交給蕭良珠，沒賺蕭良珠的錢，只是幫
    忙調貨而已；第二次沒有調取成功，但我有先拿一點點海洛
    因給蕭良珠，用香菸抽的，蕭良珠沒有給我錢。
  (三)蘇文筆部分，是92年11月10日蘇文筆打電話給我，要我幫他
    調3、5千元的安非他命，我聯絡鄭啟宏一起到蘇文筆家，要
    蘇文筆直接跟鄭啟宏交易，蘇文筆當場跟我借3,000元，我
    就直接拿給鄭啟宏，鄭啟宏把3,000元的安非他命拿給我，
    我就交給蘇文筆；92年11月11日是蘇文筆打電話給我，問我
    有沒有安非他命，我就叫他過來，拿1,000元的安非他命給
    他，但是沒有跟他拿錢云云。經查：
  (一)謝華安部分
    被告於92年9月間某日，在花蓮縣花蓮市後火車站附近，販
    賣5,000元之第一級毒品海洛因予謝華安；又於92年10月間
    某日，在同一地點，同時販賣3,000元之第一級毒品海洛因
    及2,000元之第二級毒品安非他命予謝華安等情，業據證人
    謝華安於原審結證稱：我聽朋友說被告那裡有毒品，所以我
    就打電話給他，和他約地點碰面，我是要跟他買毒品，他就
    說他朋友有毒品，他要去跟朋友調貨給我，第一次是92年9
    月份，向被告拿5,000元海洛因，第二次是92年10月份，同
    時向被告拿海洛因3,000元及安非他命2,000元，地點都是在
    花蓮後火車站，我在車上拿錢給被告，被告下車去拿毒品，
    等了約5至10分鐘後就拿到毒品，但我不知道被告到何處拿
    毒品，也不知道是誰拿毒品給他等語明確（原審卷(二)第11-1
    7頁）。被告就謝華安為向其購買毒品曾在車上交給伊5,000
    元乙節，亦不爭執，足見謝華安之證詞，並非無中生有。
  (二)蕭良珠部分
    被告於92年9月5日晚上9時許及9月9日晚上7時許，在花蓮市
    國賓飯店附近，各販賣2,000元之第一級毒品海洛因予蕭良
    珠等情，業經證人蕭良珠於警詢時供述：0000000000號是我
    的電話，0000000000號是乙○○的電話，被告的電話是乙○
    ○告訴我的，92年9月5日21時25分之電話譯文是我打000000
    0000號電話給被告購買毒品，他拿海洛因給我，價格數量我
    忘了，我跟他拿大部分都是2、3,000元；92年9月9日19時13
    分這通電話也是我向被告購買毒品海洛因，我與被告交易毒
    品2、3次，每次是2,000到3,000元，他都送去國賓飯店前面
    給我等語（原審卷(一)第243-256頁）。復於原審結證稱：我
    綽號叫小夢，有施用海洛因，我有經過乙○○的介紹向被告
    買過毒品，他有給我被告的電話，我本來要跟乙○○買毒品
    ，結果他不在花蓮，所以他給我被告的電話，我向被告買毒
    品2次，92年9月5日21時25分這通電話就是向被告買毒品，
    他有拿來給我，是約在我家對面國賓飯店對面的摩奇地泡沫
    紅茶店；92年9月9日19點13分、20時7分、20時29分、20時4
    5分、20時55分之監聽譯文，是我跟被告通話，印象中這次
    毒品他也是送到摩奇地，這2次毒品的價格，1次約2、3,000
    元，我不知道被告向他人拿海洛因的價格，我和被告不熟等
    語明確（原審卷(二)第110-116頁）。且有被告和蕭良珠於92
    年9月5日及9月9日通話之花蓮縣警察局執行通訊監察案件譯
    文表在卷足稽（原審卷(一)第270、276-278頁）。又被告於警
    詢時亦供承總共有2次將海洛因交給蕭良珠，每次都收2,000
    元（警卷第21頁），足見蕭良珠之前開證詞非虛。
  (三)蘇文筆部分
    被告於92年11月10日，在花蓮縣吉安鄉○○村○○路○段304
    巷3弄30號，販賣3,000元之第二級毒品安非他命予蘇文筆；
    復於92年11月11日，在花蓮火車站停車場，販賣1,000元之
    第二級毒品安非他命予蘇文筆等情，業據證人蘇文筆於警詢
    時供陳：我吸食的安非他命是向被告買的，92年11月10日及
    同年月11日，我有打電話給被告，是我要向被告買安非他命
    等語（偵查卷第53-55頁）；復於偵查之初證稱：我有向被
    告購買安非他命，大概是在92年11月等語（偵查卷第88頁）
    ；又於本院證稱：我在警詢中說有向被告買過2次，就是在
    92年11月10日及92年11月11日兩天，警察問我是不是有買2
    次，事實上是有，92年11月10日這1次是買3,000元，本來我
    打電話給被告是要跟被告買安非他命，92年11月11日這1次
    實際上有跟被告買1,000元的安非他命，是在花蓮火車站的
    停車場跟他買的，但沒給他錢，後來我用東西還他等語明確
    （本院上訴卷第117-118頁）。另就其曾於上開時地交付3,0
    00元及1,000元之安非他命給蘇文筆乙節，亦不諱言，足見
    蘇文筆上開供詞並非虛假。
（三）被告辯解不可採之理由
  (一)謝華安部分
  被告甲○○雖辯稱：其只是幫謝華安向乙○○調貨而已云云
    。惟被告與謝華安非親非故，縱因朋友阿貴之關係，幫忙謝
    華安調貨，亦無無償轉讓謝華安而甘冒法紀之理；況謝華安
    並非直接將價金交給乙○○，而係交給被告，購得之毒品也
    是由被告交給謝華安，則被告與謝華安之間已成立買賣毒品
    之關係，自不因被告交給謝華安之毒品係向乙○○調取而有
    所不同；且被告既向謝華安收取購買毒品之價金，其有從中
    賺取差價牟利之意圖，亦已明顯，所辯幫忙調貨云云，無非
    避就之詞，殊不可信。
  被告甲○○雖又辯稱：謝華安係因警員以不移送謝華安之尿
    液驗出嗎啡陽性反應為條件，要脅謝華安咬出被告販賣毒品
    ，謝華安始供出曾向被告購買毒品，並舉證人許新祺、蔡鳳
    基為證；證人許新祺、蔡鳳基於本院亦均證稱謝華安於90年
    3月12日被警借訊後返回花蓮看守所時，曾向被告說他有咬
    被告販賣毒品，並說警察拿他的驗尿結果交換條件，如果沒
    有咬被告的話，就要把他移送云云（本院上訴卷第122、124
    頁）。惟證人謝華安已於原審證述沒有和警察有何條件交換
    等語（原審卷(二)第18頁）；且被告既已供承曾向謝華安收取
    購買毒品之價金，可見並非謝華安憑空誣陷，是被告此部分
    辯解及許新祺、蔡鳳基之證詞，亦係卸責及迴護之詞，不足
    採取。
  (二)蕭良珠部分
  被告甲○○雖辯稱：第一次只是幫忙蕭良珠調貨而已，沒賺
    蕭良珠的錢，第二次沒有調取成功，只有先拿一點點海洛因
    給蕭良珠，蕭良珠沒有給錢云云；惟此與其在警詢時承認2
    次將海洛因交給蕭良珠，每次都收2千元之供述不同（原審
    卷(一)第243-256頁）。又被告既向蕭良珠收取購買毒品之價
    金，復直接交付海洛因給蕭良珠，彼此之間已成立買賣毒品
    之關係，自不因被告交給蕭良珠之毒品係向丙○○調取而有
    所不同；且被告與蕭良珠並不熟識，自無平白替蕭良珠調貨
    而甘冒觸法之理，其既向蕭良珠收取購買毒品之價金，其有
    從中賺取差價牟利之意圖，亦已明顯，所辯無非避就之詞，
    非可採信。
  證人蕭良珠雖於原審改稱第二次被告有拿一點點毒品給我試
    用，這次我沒給錢（原審卷(二)第120頁），惟與被告及蕭良
    珠先前於警詢時之供詞不同，難以採信。其請求再傳訊證人
    胡賢昌，欲證明其沒有賺取利益，已無必要。
  (三)蘇文筆部分
  被告甲○○辯稱：蘇文筆係向其借3,000元，持向鄭啟宏買
    安非他命云云。然查，蘇文筆所用以買受安非他命之3,000
    元縱係先向被告所借，亦僅屬被告與蘇文筆間另成立一借貸
    關係，被告既將蘇文筆欲向其購買之安非他命直接交付蘇文
    筆，2人之間已成立買賣安非他命之關係，自不因被告交給
    蘇文筆之安非他命係向鄭啟宏拿取而有所不同；況被告於警
    詢、偵查及原審均未提及鄭啟宏之人，僅供稱係與蘇文筆合
    夥買毒品或彼此借調毒品。是被告所辯其聯絡鄭啟宏一起到
    蘇文筆家，要蘇文筆直接跟鄭啟宏交易，蘇文筆當場跟其借
    3,000元，其就直接拿給鄭啟宏，鄭啟宏把3,000元的安非他
    命拿給伊，伊就交給蘇文筆云云，無非卸責之詞；證人蘇文
    筆及鄭啟宏於本院就被告所辯情節所為相同之敘述，亦係迴
    護之詞，均不可信。
  蘇文筆於偵查及原審另辯稱：跟被告拿毒品是指跟被告借毒
    品或合夥買毒品乙節（原審卷(二)第101-102頁），惟與前述
    偵審中所述互相矛盾，顯不可採。再就蘇文筆向被告購買
    1,000元安非他命部分，蘇文筆雖未當場付款，惟事後既以
    其他東西抵債，已如前述，亦已成立買賣安非他命之關係。
（四）查毒品海洛因及安非他命物稀價昂，且為政府懸為禁令，
      嚴加取締之違禁物。被告茍無營利意圖，衡情應不至甘冒
      被處重刑之危險，而平白從事海洛因及安非他命之買賣，
      是其從中賺取價差牟利之意圖及事實，已極顯然。本件事
      證明確，被告犯行堪以認定。
三、論罪科刑之理由
  (一)核被告所為，係犯毒品危害防制條例第4條第1項之販賣第一
    級毒品罪及同條第2項之販賣第二級毒品罪。被告於92年11
    月11日販賣安非他命1千元蘇文筆部分，檢察官認係觸犯上
    開條例第8條第2項之轉讓第二級毒品罪，尚有未洽，起訴法
    條應予變更。又被告所犯多次販賣海洛因及安非他命之犯行
    ，時間緊接，犯罪構成要件相同，顯係基於概括之犯意反覆
    為之，為連續犯，均應依刑法第56條之規定以一罪論，並分
    別就法定本刑為死刑、無期徒刑以外之部分加重其刑。又被
    告一行為同時觸犯上開二罪，為想像競合犯，應從一重之販
    賣第一級毒品罪處斷。又被告曾於89年間因毒品案件，經法
    院判處有期徒刑1年，於91年1月21日假釋期滿執行完畢，有
    臺灣高等法院被告全國前案紀錄表乙份在卷可參，其於5年
    以內再犯本件有期徒刑以上之罪，為累犯，除死刑、無期徒
    刑部分以外，依刑法第47條規定加重其刑，遞加重之。
  (二)原審對被告論罪科刑，固非無見。惟認定被告販賣蕭良珠海
    洛因2次各為3,000元，及認定被告販賣蘇文筆安非他命2次
    各為5,000元部分，與事實不符；又被告係同時販賣海洛因
    及安非他命予謝華安，原審未依想像競合犯論處，亦有未合
    。被告上訴否認犯罪，雖無理由，惟原判決既有可議，即應
    撤銷改判。
  (三)爰審酌被告素行不良，為謀取私利，竟販賣第一級毒品海洛
    因及第二級毒品安非他命予他人，影響他人健康，及其販賣
    毒品之次數、所得利益暨犯罪後態度不佳等一切情狀，量處
    如主文第二項所示之刑，並依法宣告褫奪公權終身。
  (四)被告販賣海洛因予謝華安5,000元及3,000元，販賣蕭良珠海
    洛因2次各2,000元，總共販賣海洛因所得為12,000元；又被
    告販賣安非他命予謝華安2,000元，販賣安非他命予蘇文筆3
    ,000 元及1,000元，總共販賣安非他命所得為6,000元，均
    如前述，應依毒品危害防制條例第19條第1項之規定沒收之
    ，如全部或一部不能沒收時，以其財產抵償之。另扣案之行
    動電話1支（門號：0000000000號）、空袋222只，均係供被
    告聯絡販賣毒品等所用之物，業經被告供明在卷（本院95年
    4 月14日審判筆錄第3頁），應依毒品危害防制條例第19條
    第1項之規定沒收之，如全部或一部不能沒收時，追徵其價
    額。至扣案之另1支行動電話（門號：0000000000號），依
    通聯紀錄無法證明係被告供犯罪用之工具；帳冊1本上所記
    載之時間係自2003年8月起至同年9月7日止（警卷第34-36頁
    ），與本件被告犯罪時間係在92年9月至11月11日有間，尚
    難以該帳冊上記載之金額認係被告犯罪所得之金額，爰不另
    為沒收之諭知。
  (五)另在被告身上扣得其所有供己施用之第一級毒品海洛因2小
    包（共淨重0.69公克）、第二級毒品安非他命2小包（含袋
    重3.5公克）部分，業經原審以93年度訴字第21號判處被告
    有期徒刑1年3月，並宣告沒收銷燬上開毒品確定在案，此有
    上開判決書乙份在卷可稽，上開扣得之毒品，雖屬違禁物，
    但與本案無關，且業經判決沒收銷燬之，則本案毋庸併予宣
    告沒收銷燬之，附此敘明。
四、公訴意旨另以：被告基於營利之概括犯意，於92年9月22日
    ，在花蓮縣壽豐鄉壽豐村壽農46號，販賣第二級毒品安非他
    命1,000元予鍾鎮發1次，因認被告此部分連續觸犯上開條例
    第4條第2項之販賣第二級毒品罪嫌云云。公訴人認被告尚有
    販賣安非他命予鍾鎮發之犯行，無非係以證人鍾鎮發警詢時
    之證詞及監聽譯文為主要論據。訊據被告堅決否認上情，辯
    稱：伊係和鍾鎮發一起吸食毒品等語。查證人鍾鎮發雖於警
    詢時供稱：92年9月間我向被告買過1次1,000元的安非他命
    ，送到我壽豐鄉壽豐村壽農46號住處，92年9月22日監聽譯
    文係我以0000000000號打電話給被告買安非他命，我曾向他
    買過1次海洛因，但他糖加太多，我怕施用後會出事，所以
    不敢跟他買海洛因等語；然參酌鍾振發於92年9月22日16時1
    9分19秒，以上開電話撥打給被告之監聽譯文：「鍾鎮發稱
    ：喂，阿匡我5分鐘到。」「被告稱：文正身上有沒有硬的
    。」「鍾鎮發稱：我問一下，沒有，只有軟的。」「被告稱
    ：我要去調東西，我要忙！」「鍾鎮發稱：你在忙！沒關係
    我們先過去」，尚難逕予認定證人鍾鎮發係向被告購買安非
    他命。是公訴人認被告有販賣安非他命予鍾鎮發之情事，僅
    有證人鍾鎮發於警詢時之供述，並無其他積極證據足資佐證
    ，然公訴以此部分與被告前開有罪部分有連續犯之裁判上一
    罪關係，因不另為無罪之諭知。
據上論斷，應依刑事訴訟法第369條第1項前段、第364條、第299
條第1項前段、第300條，毒品危害防制條例第4條第1項、第4項
、第19條第1項，刑法第11條前段、第56條、第55條、第47條、
第37條第1項，判決如主文。
本案經檢察官李土城到庭執行職務。
中    華    民    國      95     年    4    月    28  日
                  審判長法  官  謝志揚
                        法  官  蔣有木
                        法  官  湯文章
以上正本證明與原本無異。
如不服本判決，應於判決送達後10日內向本院提出上訴狀。其未
述理由者，並應於提出上訴狀後10日內向本院補提理由狀 (須
附繕本)。
                        書記官  李德霞
中    華    民    國      95     年    4    月    28  日
附錄本判決論罪科刑法條：
毒品危害防制條例第4條第1項、第2項：
製造、運輸、販賣第一級毒品者，處死刑或無期徒刑；處無期徒
刑者，得併科新台幣一千萬元以上罰金。
製造、運輸、販賣第二級毒品者，處無期徒刑或七年以上有期徒
刑，得併科新台幣七百萬元以下罰金。


司法院資訊處製作；財團法人民間司法改革基金會備份。
